臺灣苗栗地方法院刑事判決　　　　　　 99年度交易字第271號
公　訴　人　臺灣苗栗地方法院檢察署檢察官
被　　　告　吳仁全
上列被告因公共危險案件，經檢察官提起公訴（99年度偵字第
5797號），本院判決如下：
    主  文
吳仁全犯不能安全駕駛動力交通工具罪，處有期徒刑伍月，如易
科罰金，以新臺幣壹仟元折算壹日。
    事  實
一、吳仁全有以下公共危險前科紀錄：
    吳仁全因酒後駕車案件，分別於民國91年4 月2 日經本院
    以91年苗交簡字第324 號判處罰金25000 元，如易服勞役，
    以300 銀元折算1 日確定，並於91年6 月13日繳清罰金執行
    完畢。96年5 月30日經本院以96年苗交簡字第213 號判決
    拘役35日，如易科罰金以新臺幣2000元折算1 日確定，再經
    本院以96年聲減字第1473號裁定減刑為拘役17日確定，並於
    96年12月5 日易科罰金執行完畢。（不構成累犯）
二、詎其仍不思改過，復自99年10月11日20時許起，與友人在址
    設於苗栗縣苗栗市○○里○○鄰縣○路119 號「國揚川菜餐廳
    」內飲酒，期間共飲用2 杯啤酒，至翌日（即同年月12日）
    0 時許始結束，並前往附近某電子遊藝場玩樂。然於同日4
    時15分許，尚且因前述飲用酒類之情況，仍呈欠缺安全駕駛
    動力交通工具之能力，仍執意騎乘其所有車牌號碼為ICR －
    143 號之重型機車，自前址出發欲返回其址位於苗栗縣福麗
    里19鄰府前路160 巷2 號之住處。嗣於同日4 時20分許，於
    行經苗栗縣苗栗市○○路與府前路口處時，因違規闖越紅燈
    右轉，適有執行巡邏勤務之警員見狀，遂自後方追躡，示意
    吳仁全停車受檢，進而在苗栗縣苗栗市○○路160 巷口處，
    將吳仁全予以攔停，因發覺其身上充斥濃厚之酒味，顯有飲
    酒之跡象，遂施以酒精測試器測得其呼氣酒精濃度含量為每
    公升0.76毫克始查獲上情。
三、案經苗栗縣警察局苗栗分局報告臺灣苗栗地方法院檢察署檢
    察官偵查起訴。
    理  由
一、按最重本刑為3 年以下有期徒刑、拘役或專科罰金之罪，以
    及刑法第320 條、第321 條之竊盜罪，經第二審判決者，不
    得上訴於第三審法院，刑事訴訟法第376 條第1 款、第2 款
    定有明文。又除簡式審判程序、簡易程序及第376 條第1 款
    、第2 款所列之罪之案件外，第一審應行合議審判，96年 3
    月21日總統公布、同年月23日施行之刑事訴訟法第284 條之
    1 亦有明文。茲查本案被告所犯公共危險罪，係最重本刑3
    年以下有期徒刑之罪，是依上開規定得行獨任審判，合先敘
    明。
二、證據能力：：（刑事訴訟法第159 條之1 第2 項）
    按被告以外之人於審判外之陳述，雖不符第159 條之1 至第
    159 條之4 之規定，而經當事人於審判程序同意作為證據，
    法院審酌該言詞陳述或書面陳述作成時之情況，認為適當者
    ，亦得為證據，刑事訴訟法第159 條之5 第1 項定有明文。
    立法意旨在於傳聞證據未經當事人之反對詰問予以核實，原
    則上先予排除。惟若當事人已放棄反對詰問權，於審判程序
    中表明同意該等傳聞證據可作為證據；或於言詞辯論終結前
    未聲明異議，基於尊重當事人對傳聞證據之處分權，及證據
    資料愈豐富，愈有助於真實發見之理念，且強化言詞辯論主
    義，使訴訟程序得以順暢進行，是本案以下所列之證據，業
    經本院於審理中賦予被告表達意見之機會，而被告對前揭證
    據之證據能力均不爭執（見本院99年度交易字第271 號卷99
    年12月23日審判筆錄第3 ～4 頁）；而本院審酌該等陳述作
    成時之情況，認為其證據之取得過程並無瑕疵，且與待證事
    實具有關連性，證明力非明顯過低，而具適當性，則揆諸上
    開說明，自均有證據能力，合先敘明。
三、認定犯罪事實所憑之證據及理由：
  (一)證據名稱：
  1.苗栗縣警察局苗栗分局員警對被告施以酒精測定之酒精濃度
    測試值單1 份：證明被告經測試其呼氣酒精濃度高達每公升
    0.76毫克，而顯達不能安全駕駛之事實。（見99年度偵字第
    5797號卷第18頁）
  2.苗栗縣警察局苗栗分局文山派出所員警製作之刑法第185 條
    之3 案件測試觀測紀錄表1 份：證明被告遭攔檢後經施以酒
    精濃度測試，呼氣酒精濃度為每公升0.76毫克，且於訊問過
    程中呈呆滯木僵、多話等情，並有紅燈右轉之違規情形。（
    見99年度偵字第5797號卷第20頁）
  3.汽機車駕駛人酒後生理協調平衡檢測紀錄表1 份：證明被告
    經警攔檢後實施生理協調平衡檢測，檢測結果為不合格之事
    實。（見99年度偵字第5797號卷第21頁）
  4.苗栗縣警察局舉發違反道路交通管理事件通知單：證明被告
    酒後達不能安全駕駛，並經警製單舉發違規之事實。（見99
    年度偵字第5797號卷第19頁）
  5.臺灣高等法院被告前案紀錄表1 份：證明被告前有2 次公共
    危險前科紀錄之事實。（見本院卷內）
  (二)上列證據核與被告於本院審理中自白（見本院卷99年12月23
    日審判筆錄第2 、5 頁）之犯罪事實相符，本件事證已臻明
    確，被告上揭公共危險之犯行，洵堪認定，應予依法論科。
四、論罪科刑之理由：
  (一)被告成立之犯罪：
    核被告上揭飲用酒類後駕車之行為，係犯刑法第185 條之3
    之不能安全駕駛動力交通工具罪。
  (二)量刑理由之說明：
    爰審酌被告前已有2 次因酒醉駕車涉犯公共危險罪之前科紀
    錄，而仍不思改過，足見其自制力甚低，而屢犯刑罰；復審
    酌酒後駕車之危害及酒後不應駕車之觀念，已透過學校教育
    、政令宣導及各類媒體廣為介紹傳達各界週知多年，被告對
    於酒後不能駕車，及酒醉駕車之危險性，應有相當之認識，
    詎其竟明知已飲酒過量，不能安全駕駛，猶駕車上路，顯心
    存僥倖，並乏尊重其他用路人生命、身體及財產安全之觀念
    ，駕駛態度甚為輕率；惟審酌被告犯後坦認犯罪，節省有限
    之司法資源，犯後態度良好；併兼衡被告之生活狀況、智識
    程度為二、三專肄業、本件行為未造成實害及公訴人請求依
    法量處7 月以上有期徒刑等一切情狀，爰量處如主文所示之
    刑，並依刑法第41條第1 項之規定，諭知易科罰金之標準，
    以資懲儆。
四、適用之法條：
  (一)刑事訴訟法第284 條之1 、第299 條第1 項前段。
  (二)刑法第185 條之3 、第41第1 項。
  (三)刑法施行法第1 條之1。
本案經檢察官林俊杰到庭執行職務。
中    華    民    國   100    年    1     月    13    日
                  刑事第二庭法  官  林靜雯
以上正本證明與原本無異。
如不服本判決應於收受判決後10日內向本院提出上訴書狀，並應
應敘述具體理由。其未敘述上訴理由者，應於上訴期間屆滿後20
日內向本院補提理由書（均須按他造當事人之人數附繕本）「切
勿逕送上級法院」。
                            書記官  劉千瑄
中    華    民    國   100    年    1     月    13    日
附錄：本判決論罪科刑法條：
中華民國刑法第185 條之3 ：
服用毒品、麻醉藥品、酒類或其他相類之物，不能安全駕駛動力
交通工具而駕駛者，處1 年以下有期徒刑、拘役或科或併科15萬
元以下罰金。